臺灣橋頭地方法院刑事判決　　　　　　　110年度易字第169號
公　訴　人　臺灣橋頭地方檢察署檢察官
被　　　告　歐子豪



　　　　　　黃貴卿


上列被告因竊盜案件，經檢察官提起公訴（110 年度偵字第2513
號、第2514號），本院判決如下：
    主  文
歐子豪犯如附表所示之貳罪，各處如附表「罪名、宣告刑及沒收
」欄所示之刑及沒收。應執行有期徒刑壹年貳月。
黃貴卿犯如附表所示之貳罪，各處如附表「罪名、宣告刑及沒收
」欄所示之刑及沒收。應執行有期徒刑壹年。
    事  實
一、歐子豪、黃貴卿共同為下列竊盜行為：
  ㈠歐子豪與黃貴卿共同基於意圖為自己不法所有之踰越窗戶竊
    盜之犯意聯絡，於民國109 年11月4 日凌晨3 時53分，由黃
    貴卿騎乘車牌號碼000-000 號之普通重型機車（下稱甲車）
    搭載歐子豪，一同前往址設高雄市○○區○○路00號由于美
    蘭所經營之檳榔攤店面（下稱系爭店面），由歐子豪攀爬至
    2 樓再徒手開啟未上鎖之窗戶，踰越窗戶進入該處，繼而竊
    取于美蘭所有之雲絲頓藍More香菸2 條、七星牌香菸2 條、
    紅色雲絲頓香菸2 條、藍色雲絲頓香菸2 條、卡斯特5 號香
    菸1 條【價值訴稱新臺幣（下同）9,040 元】，得手後再搭
    乘黃貴卿所騎乘之甲車離開現場，而後歐子豪朋分紅色雲絲
    頓香菸1 條、卡斯特5 號香菸1 條予黃貴卿，其餘香菸則由
    歐子豪取得。
  ㈡歐子豪與黃貴卿共同基於意圖為自己不法所有之攜帶兇器毀
    越窗戶侵入住宅竊盜之犯意聯絡，於109 年11月11日19時47
    分，由黃貴卿騎乘甲車搭載歐子豪，一同前往址設高雄市○
    ○區○○○路00號之蘇靖嵐住處（下稱系爭住處），由歐子
    豪持其所有客觀上對於人之生命、身體及安全構成威脅，可
    供兇器使用之一字起子，先攀爬至2 樓再持一字起子破壞以
    撬開系爭住處之窗戶（所涉毀損部分未據告訴），再踰越窗
    戶侵入系爭住處，繼而竊取蘇靖嵐所有、置於房間內之撲滿
    3 個及其內之3 萬元，得手後再搭乘黃貴卿所騎乘之甲車離
    開現場，而後歐子豪朋分5,000 元予黃貴卿，所餘之財物則
    由歐子豪取得。
  ㈢嗣于美蘭、蘇靖嵐察覺遭竊後分別報警處理，經警調閱附近
    道路監視錄影器因而查悉上情。
二、案經于美蘭訴由高雄市政府警察局左營分局報告臺灣橋頭地
    方檢察署檢察官偵查起訴。
    理  由
壹、證據能力部分
    按被告以外之人於審判外之陳述，雖不符刑事訴訟法第159
    條之1 至同條之4 之規定，而經當事人於審判程序同意作為
    證據，法院審酌該言詞陳述或書面陳述作成時之情況，認為
    適當者，亦得為證據，刑事訴訟法第159 條之5 第1 項定有
    明文。經查，本件就後述援用之具傳聞性質之證據，被告歐
    子豪、黃貴卿及檢察官於本院審判程序中同意作為證據【見
    院卷第146 頁】，本院審酌該等陳述作成時之情況正常，所
    取得過程並無瑕疵，與本案相關之待證事實具有關連性，亦
    無證明力明顯過低等情形，認適當作為證據，依前開規定，
    認上開陳述具有證據能力。又下列其餘認定本案有罪部分之
    非供述證據，經查並無違反法定程序取得之情，依刑事訴訟
    法第158 條之4 規定反面解釋，亦應具證據能力。
貳、實體事項
一、認定犯罪事實所憑之證據及理由
  ㈠被告歐子豪部分
    訊據被告歐子豪對上揭事實均坦承不諱【見警一卷第2 頁至
    第4 頁、第5 頁至第7 頁、警二卷第2 頁至第5 頁、偵一卷
    第11頁至第14頁、第77頁、第79頁、第81頁、審易卷第69頁
    、院卷第90頁、第127 頁、第139 頁至第141 頁、第147 頁
    】，並經證人即告訴人于美蘭、證人即被害人蘇靖嵐及證人
    即被告黃貴卿證述明確【見警一卷第24頁至第27頁、第33頁
    至第35頁、警二卷第10頁至第13頁、第14頁至第15頁、偵一
    卷第63頁至第65頁、第79頁至第81頁】，復有告訴人提供煙
    盒照片、告訴人現場指認照片、遭竊物品之照片、監視器錄
    影翻拍照片、遭竊現場照片、被害人現場指認照片、甲車車
    輛詳細資料表、本院勘驗事實欄一、㈠之系爭店面門口監視
    器錄影檔案之勘驗筆錄在卷可佐【見警一卷第37頁、第37-1
    頁、第38頁至第42頁、警二卷第37頁第38頁至第41頁、第43
    頁、院卷第127 頁至第130 頁、第152-1 頁至第152-23頁】
    ，足認被告歐子豪之任意性自白均與事實相符，堪以採信。
    從而，本案事證明確，被告歐子豪所犯事實欄一、㈠及㈡所
    示犯行均堪認定，應依法論科。
  ㈡被告黃貴卿部分
  ⒈事實欄一、㈠部分
    訊據被告黃貴卿固坦承其於事實欄一、㈠所示之時、地，騎
    乘甲車搭載被告歐子豪前往系爭店面，嗣被告歐子豪下車，
    攀爬窗戶進入系爭店面而為事實欄一、㈠所示之竊盜犯行後
    ，再由其騎乘甲車搭載被告歐子豪離開現場之事實，惟矢口
    否認有與被告歐子豪共犯加重竊盜之犯行，並辯稱：被告歐
    子豪跟伊說系爭店面係伊親戚所經營，而伊要去系爭店面拿
    東西，故伊對於被告歐子豪係進去系爭店面為竊盜犯行並不
    知情云云，經查：
  ⑴被告黃貴卿於事實欄一、㈠所示之時、地，騎乘甲車搭載被
    告歐子豪前往系爭店面，被告歐子豪下車後即攀爬至2 樓再
    徒手開啟未上鎖之窗戶，踰越窗戶進入該處，繼而竊取告訴
    人所有之如事實欄一、㈠所載之香菸，得手後再搭乘被告黃
    貴卿所騎乘之甲車離開現場乙節，業經被告黃貴卿供述在卷
    【見警一卷第25頁至第27頁、偵一卷第63頁至第64頁、第79
    頁】，並經證人即被告歐子豪、證人即告訴人證述明確【見
    警一卷第33頁至第34頁、警一卷第2 頁至第4 頁、偵一卷第
    13頁至第14頁、第79頁、院卷第131 頁至第134 頁、第136
    頁、第138 頁至第139 頁】，復有告訴人提供煙盒照片、告
    訴人現場指認照片、遭竊物品之照片、監視器錄影翻拍照片
    、甲車車籍資料、本院勘驗事實欄一、㈠之系爭店面門口監
    視器錄影檔案之勘驗筆錄附卷可佐【見警一卷第37頁、第37
    -1頁、第38頁至第42頁、警二卷第37頁、院卷第127 頁至第
    130 頁、第152-1 頁至第152-23頁】，而堪認定。
  ⑵證人即被告歐子豪於偵訊及審理時證稱：伊當時向被告黃貴
    卿提議說要偷香菸，被告黃貴卿就說好，之後由被告黃貴卿
    載伊前往系爭店面，伊就爬窗進入系爭店面，待伊行竊完畢
    後，被告黃貴卿再過來載伊等語【見偵一卷第13頁、第77頁
    、院卷第131 頁、第133 頁、第136 頁】；再者，被告歐子
    豪係將其所穿拖鞋脫下，再赤腳攀爬至2 樓徒手開啟未上鎖
    之窗戶以入內行竊，之後再開啟1 樓鐵門，手抱所竊之香菸
    且赤腳離開系爭店面乙節，亦據證人即被告歐子豪證述明確
    【見院卷第138 頁】，復有本院勘驗系爭店面門口監視器錄
    影檔案之勘驗筆錄在卷可佐【見院卷第128 頁至第129 頁、
    第152-7 頁至第152-21頁】，而被告黃貴卿於偵訊及審理時
    均陳稱：伊當時有看到被告歐子豪係赤腳翻越窗戶進入系爭
    店面，之後就先騎車暫離現場等語【見偵一卷第79頁、院卷
    第148 頁】，故由被告歐子豪於尚未確認被告黃貴卿離去時
    ，即逕以脫下拖鞋再攀爬至2 樓開窗翻越之顯屬非法侵入屋
    內方式進入系爭店面，而無懼遭被告黃貴卿看見，且被告黃
    貴卿對被告歐子豪上開異常進屋之舉竟未當場質疑，或於事
    後詢問，足認被告歐子豪上揭證稱其於為本案事實欄一、㈠
    所示犯行前，業已告知被告黃貴卿其要進入系爭店面行竊之
    事，應屬實在。
  ⑶又被告歐子豪進入系爭店面後，被告黃貴卿先暫時離去，待
    被告歐子豪行竊完畢後，再以電話聯繫被告黃貴卿，被告黃
    貴卿再返回系爭店面搭載被告歐子豪乙節，業據被告黃貴卿
    供述在卷【見警一卷第26頁、偵一卷第63頁】，並經證人即
    被告歐子豪證述明確【見警一卷第3 頁、偵一卷第13頁】，
    而被告黃貴卿此一舉動，核與實務上常見竊盜共犯一人進屋
    行竊後，另一共犯為避免待在屋外致路過之人心生疑竇，而
    聯繫屋主或報案處理，即暫時離開現場，待進屋之竊盜共犯
    完成行竊後，再聯繫屋外共犯騎乘機車前來搭載，而一同快
    速離去現場之情形相符，益徵被告歐子豪應係於事前告知被
    告黃貴卿要進入系爭店面行竊，遂與被告黃貴卿為待其行竊
    完成後，經其聯繫再騎車返回現場搭載其之約定。
  ⑷至被告黃貴卿雖以前詞置辯，然若被告歐子豪於行竊前係告
    知要至親戚家正常拿取物品，而於事前刻意隱瞞被告黃貴卿
    要為事實欄一、㈠所示之竊盜犯行，豈可能在未確認被告黃
    貴卿是否已暫離系爭店面前，即逕以顯屬非法侵入之攀爬至
    2 樓及開窗翻越之方式進入系爭店面，而絲毫未加掩飾？況
    若被告歐子豪於事前係欺瞞被告黃貴卿僅係進入親戚家中拿
    取物品，此舉所需耗費時間非長，衡情被告黃貴卿應在門口
    稍加等候即可，要無與被告歐子豪約定暫先離開現場之必要
    ，而被告黃貴卿雖於審理時供稱：伊當時在跟女友吵架正在
    講電話，且不知道被告歐子豪要拿多久，而伊不喜歡等，故
    跟被告歐子豪說拿完物品再打給伊，伊就邊騎邊講電話，講
    完後就立刻回去系爭店面搭載被告歐子豪云云【見院卷第14
    7 頁】，然經本院追問被告黃貴卿為何不在系爭店面門口停
    車講電話，僅就此供稱：伊對該處不熟，故不想在該處等候
    云云【見院卷第147 頁至第148 頁】，而無法對於何以其需
    暫先離開系爭店面，事後再經被告歐子豪聯繫，始騎車返回
    現場搭載被告歐子豪之行為，提出合理說明，是被告黃貴卿
    辯稱被告歐子豪於事前係告知要去親戚家拿取物品，並未告
    知要行竊云云，自非可採。
  ⒉事實欄一、㈡部分
  ⑴訊據被告黃貴卿對有為事實欄一、㈡所示犯行坦承在卷【見
    院卷第84頁】，並經證人即被告歐子豪、證人即被害人證述
    明確【見警二卷第2 頁至第3 頁、第14頁至第15頁、偵一卷
    第13頁至第14頁、第81頁】，復有監視器影片翻拍照片、遭
    竊現場照片被害人指認現場照片、甲車車籍資料在卷可佐【
    見警二卷第37頁、第38頁至第41頁、第43頁】，足認被告黃
    貴卿之任意性自白均與事實相符，堪以採信。
  ⑵按共同實行犯罪行為之人，在合同意思範圍以內，各自分擔
    犯罪行為之一部，相互利用他人之行為，以達其犯罪之目的
    者，即應對於該共同犯行結果，共同負責（最高法院109 年
    度台上字第2991號判決意旨參照）。經查，本案被告歐子豪
    行竊後，雖向被告黃貴卿表示其所竊取之財物為1 個撲滿及
    其內現金1 萬元，而未據實告知被告黃貴卿其該次實際行竊
    之財物為3 個撲滿及其內現金共3 萬元，此經被告歐子豪及
    被告黃貴卿供述在卷【見院卷第146 頁、第147 頁】，然被
    告歐子豪及被告黃貴卿就事實欄一、㈡所示犯行間已有犯意
    聯絡，行為分擔，業經本院認定如前，且被告歐子豪進屋後
    實際所竊得之財物具體數量為何，應均未逸脫被告歐子豪與
    被告黃貴卿共犯竊盜犯意聯絡之範圍，故被告黃貴卿仍應對
    被告歐子豪實際所竊之財物負共犯之責，附此說明。
  ⒊綜上所述，本案事證明確，被告黃貴卿所犯事實欄一、㈠及
    ㈡所示犯行均堪認定，均應依法論科。
二、論罪科刑
  ㈠論罪部分
  ⒈按刑法第321 條第1 項第2 款所謂「毀」係指毀損，稱「越
    」則指踰越或超越，祇要踰越或超越門窗、牆垣或安全設備
    之行為，使該門扇、牆垣或安全設備喪失防閑作用，即該當
    於前揭規定之要件（最高法院77年度台上字第1130號判決意
    旨參照）。經查，被告2 人共犯事實欄一、㈠所示犯行，係
    由被告歐子豪徒手開啟窗戶，再翻越窗戶入內行竊、事實欄
    一、㈡所示犯行，係由被告歐子豪持一字起子破壞撬開窗戶
    ，再翻越窗戶入內行竊，則被告歐子豪此舉，已使系爭店面
    及系爭住處之窗戶均喪失防閑作用，揆諸前揭說明，被告2
    人共犯事實欄一、㈠及㈡所示犯行，分別符合「踰越窗戶」
    、「毀越窗戶」之加重要件無訛。
  ⒉次按，刑法第321 條第1 項第3 款之攜帶兇器竊盜罪，係以
    行為人攜帶兇器竊盜為其加重條件，此所謂兇器，其種類並
    無限制，凡客觀上足對人之生命、身體、安全構成威脅，具
    有危險性之兇器均屬之，且祇須行竊時攜帶此種具有危險性
    之兇器為已足，並不以攜帶之初有行兇之意圖為必要（最高
    法院79年台上字第5253號判決意旨參照）。經查，被告2 人
    共犯事實欄一、㈡所示犯行，被告歐子豪有持一字起子1 支
    破壞以撬開系爭住處之窗戶，此經本院認定如前，而該一字
    起子既可供被告歐子豪破壞以撬開窗戶之用，足見有相當堅
    硬及銳利程度，若持以揮動、攻擊，應足以對人之生命、身
    體構成威脅，在客觀上顯然具有危險性，揆諸上揭說明，自
    屬兇器無疑。
  ⒊核被告2 人就事實欄一、㈠所為，係犯刑法第321 條第1 項
    第2 款之踰越窗戶竊盜罪；就事實欄一、㈡所為，係犯刑法
    第321 條第1 項第3 、2 、1 款之攜帶兇器毀越窗戶侵入住
    宅竊盜罪。又被告2 人間，就事實欄一、㈠及㈡所示犯行，
    有犯意聯絡及行為分擔，應論以共同正犯。另被告2 人所犯
    上開2 罪，犯罪時地不同，犯意各別，行為互殊，應予分論
    併罰。
  ㈡刑之加重部分
    按刑法第47條所規定累犯之加重，以受徒刑之執行完畢，或
    一部之執行而赦免後，5 年以內故意再犯有期徒刑以上之罪
    者，為其要件。而數罪併罰之案件雖應依刑法第50條、第51
    條規定就數罪所宣告之刑定其應執行之刑，然此僅屬就數罪
    之刑如何定其應執行者之問題，本於數宣告刑應有數刑罰權
    ，此項執行方法之規定並不能推翻被告所犯係數罪之本質，
    若其中一罪之刑已執行完畢，自不因嗣後定其執行刑而影響
    先前一罪已執行完畢之事實，謂無累犯規定之適用（最高法
    院105 年度台上字第2642號判決及104 年度第6 次刑事庭會
    議決議意旨參照）。經查，被告黃貴卿前因毀棄損壞案件，
    經本院以107 年度簡字第2825號判決處有期徒刑3 月確定，
    於109 年4 月6 日易科罰金執行完畢（下稱甲案）；復因違
    反毒品危害防制條例案件，經本院以109 年度簡字第1399號
    判決處有期徒刑2月確定（下稱乙案），嗣甲、乙兩案於109
    年11月16日經本院以109 年度聲字第1544號裁定定應執行有
    期徒刑4 月確定（尚未執行完畢）等情，有臺灣高等法院被
    告前案紀錄表在卷可佐【見院卷第167 頁至第174 頁】。準
    此，甲案於109 年4 月6 日執行完畢後雖經與乙案合併定應
    執行之刑，然揆諸前揭說明，要不因嗣後定其執行刑而影響
    該案已執行完畢之事實，是被告黃貴卿於受有期徒刑執行完
    畢後5 年內故意再犯本件有期徒刑以上之罪，應依刑法第47
    條第1 項之規定，論以累犯；復考量被告黃貴卿與被告歐子
    豪竊取財物之價值，及所為本案之手段、情節，暨否認事實
    欄一、㈠所示犯行等一切情狀（詳如下述二、㈢所示），認
    本案核無司法院大法官釋字第775 號解釋意旨所指依刑法第
    47條第1 項規定對被告加重最低本刑，即致生其所受之刑罰
    超過其所應負擔罪責之情形，而爰依刑法第47條第1 項之規
    定加重其刑（法定本刑均俱予加重）。
  ㈢量刑部分
    爰依據行為人之責任為基礎，審酌被告2 人不思以正當方法
    獲取財物，率爾以上揭方式竊取他人財物，侵害他人財產權
    ，顯欠乏尊重他人財產權之正確態度，違反法律之誡命規範
    ，所為均實不足取；並慮及被告2 人本件各次竊盜之犯罪手
    段、所竊得財物之價值，各告訴人、被害人所受之損害，及
    被告歐子豪犯後坦承犯行、被告黃貴卿僅坦承事實欄一、㈡
    所示犯行，否認事實欄一、㈠所示犯行之犯後態度，另考量
    本件各次竊盜犯行被告2 人分工及朋分所得財物（詳三、沒
    收部分）之情況，兼衡以被告歐子豪自陳高中畢業之智識程
    度，家庭經濟狀況為小康，及被告黃貴卿自陳高中肄業之智
    識程度，家庭經濟狀況為小康【見院卷第149 頁】等一切情
    狀，就被告2 人所犯事實欄一、㈠及㈡所示之罪，分別量處
    如附表編號1 、2 所示「罪名、宣告刑及沒收欄」所載之刑
    。另審酌被告2 人所為本案各次犯行之犯罪時間相距非長、
    其對於法秩序之輕率態度，然對於社會整體之危害尚非重大
    等總體情狀，定其應執行之刑如主文所示。
三、沒收部分
  ㈠犯罪所得部分
  ⒈按刑法上責任共同原則，係指共同實行犯罪行為之人，在合
    同意思範圍以內，各自分擔犯罪行為之一部，相互利用他人
    之行為，以達其共同犯罪之目的者，即應對於全部所發生之
    結果共同負責。亦即責任共同原則僅在處理共同犯罪參與關
    係中責任之認定，與犯罪工具物之沒收重在犯罪預防並遏止
    犯罪，以及犯罪所得之沒收旨在澈底剝奪犯罪利得以根絕犯
    罪誘因，係屬兩事。又沒收固為刑罰與保安處分以外之獨立
    法律效果，但沒收人民財產使之歸屬國庫，係對憲法所保障
    人民財產基本權之限制，性質上為國家對人民之刑事處分，
    對人民基本權之干預程度，並不亞於刑罰，原則上仍應恪遵
    罪責原則，並應權衡審酌比例原則，尤以沒收之結果，與有
    關共同正犯所應受之非難相較，自不能過當。從而，共同正
    犯間關於犯罪所得、犯罪工具物應如何沒收，仍須本於罪責
    原則，並非一律須負連帶責任；況且應沒收物已扣案者，本
    無重複沒收之疑慮，更無對各共同正犯諭知連帶沒收或重複
    諭知之必要，否則即科以超過其罪責之不利責任。因之，本
    院往昔採連帶沒收共同正犯犯罪所得，及就共同正犯間犯罪
    工具物必須重複諭知之相關見解，自不再援用，應改為共同
    正犯間之犯罪所得應就各人實際分受所得部分而為沒收及追
    徵；而犯罪工具物須屬被告所有，或被告有事實上之處分權
    者，始得在該被告罪刑項下併予諭知沒收。至於非所有權人
    ，又無共同處分權之共同正犯，自無庸在其罪刑項下諭知沒
    收或連帶沒收及追徵（最高法院108 年度台上字第1001號判
    決意旨參照）。
  ⒉事實欄一、㈠部分
    被告歐子豪於審理時供稱：伊所犯事實欄一、㈠所示犯行所
    竊得之雲絲頓藍More香菸2 條、七星牌香菸2 條、紅色雲絲
    頓香菸2 條、藍色雲絲頓香菸2 條、卡斯特5 號香菸1 條，
    係將其中紅色雲絲頓香菸1 條、卡斯特5 號香菸1 條給被告
    黃貴卿，其餘皆由伊取走等語【見院卷第139 頁至第140 頁
    】，而被告黃貴卿於審理時亦供稱：被告歐子豪事後確實有
    給伊紅色雲絲頓香菸1 條、卡斯特5 號香菸1 條等語【見院
    卷第148 頁】，足認被告歐子豪、被告黃貴卿所犯事實欄一
    、㈠所示犯行所分得之財物各為雲絲頓藍More之香菸2 條、
    七星牌香菸2 條、紅色雲絲頓香菸1 條、藍色雲絲頓香菸2
    條，及紅色雲絲頓香菸1 條、卡斯特5 號香菸1 條，而核屬
    渠等犯罪所得，應分別於渠等所犯事實欄一、㈠所示犯行所
    示之罪刑項下宣告沒收。
  ⒊事實欄一、㈡部分
    經查，本件被告歐子豪進入系爭住處所竊得之財物為3 個撲
    滿及其內現金3 萬元，惟被告歐子豪僅讓被告黃貴卿知悉其
    竊得1 個撲滿及其內現金1 萬元乙節，業經本院認定如前，
    而被告歐子豪於審理時以證人身分具結證稱：伊將1 萬元均
    分予被告黃貴卿等語【見院卷第141 頁】，被告黃貴卿則否
    認就事實欄一、㈡所示犯行有分得財物，而對於共犯事實欄
    一、㈡所示犯行財物如何分配有所齟齬。本院審酌被告黃貴
    卿既願甘冒遭查獲之風險及花費時間、勞力成本，騎車搭載
    被告歐子豪前往行竊，並於行竊後再搭載被告歐子豪離開現
    場，衡情應係有利可圖而為之，是被告歐子豪上揭證稱其有
    將讓被告黃貴卿所悉竊得之1 萬元平分與被告黃貴卿乙節，
    應非虛妄。另被告歐子豪雖表示已委由家人與被害人洽談賠
    償事宜，而已賠償7 萬元完畢，然被害人表示均未曾接獲被
    告歐子豪家屬聯繫，亦未收取任何賠償，此有本院辦理刑事
    案件電話紀錄附卷可佐【見院卷第193 頁】，是被告歐子豪
    上揭所述，尚難遽予採信。從而，本案被告歐子豪、被告黃
    貴卿共犯事實欄一、㈡所示犯行所分得之財物各為3 個撲滿
    及現金25,000元，及現金5,000 元乙節，應堪認定，而此核
    屬渠等犯罪所得，應分別於渠等所犯事實欄一、㈡所示犯行
    所示之罪刑項下宣告沒收。
  ㈡犯罪工具部分
    至供被告2 人所為事實欄一、㈡所示犯行所用之一字起子，
    係被告歐子豪所有，業據被告歐子豪供述明確【見院卷第90
    頁】，惟上開之犯案工具並未扣案，且該工具非法律明定不
    論所有權歸屬均應沒收之違禁物，再佐以該工具乃屬日常可
    得購買之一般用品，縱予沒收所收之特別預防及社會防衛效
    果亦甚微弱，更欠缺刑法上之重要性，本諸刑法第38條之2
    第2 項規定之意旨，爰認尚無宣告沒收之必要，而不予宣告
    沒收。
  ㈢末前揭宣告沒收之物，依刑法第40條之2 第1 項規定，併執
    行之。
據上論斷，應依刑事訴訟法第299 條第1 項前段，判決如主文。
本案經檢察官周韋志提起公訴，檢察官王聖豪到庭執行職務。
中    華    民    國  110     年    12    月    10    日
                  刑事第二庭    法  官  姚怡菁
以上正本證明與原本無異。
如不服本判決應於收受送達後20日內向本院提出上訴書狀，並應
敘述具體理由；如未敘述上訴理由者，應於上訴期間屆滿後20日
內向本院補提理由書（均須按他造當事人之人數附繕本）「切勿
逕送上級法院」。
中    華    民    國  110     年    12    月    10      日
                                書記官  張瑋庭
附表
┌──┬───────┬──────────────────┐
│編號│犯罪事實      │罪名、宣告刑及沒收                  │
├──┼───────┼──────────────────┤
│1   │事實欄一、㈠  │歐子豪犯踰越窗戶竊盜罪，處有期徒刑捌│
│    │              │月。未扣案之犯罪所得即雲絲頓藍More香│
│    │              │菸貳條、七星牌香菸貳條、紅色雲絲頓香│
│    │              │菸壹條、藍色雲絲頓香菸貳條沒收，於全│
│    │              │部或一部不能沒收或不宜執行沒收時，追│
│    │              │徵其價額。                          │
│    │              │                                    │
│    │              │黃貴卿犯踰越窗戶竊盜罪，累犯，處有期│
│    │              │徒刑捌月。未扣案之犯罪所得即紅色雲絲│
│    │              │頓香菸壹條、卡斯特5 號香菸壹條沒收，│
│    │              │於全部或一部不能沒收或不宜執行沒收時│
│    │              │，追徵其價額。                      │
├──┼───────┼──────────────────┤
│2   │事實欄一、㈡  │歐子豪犯攜帶兇器毀越窗戶侵入住宅竊盜│
│    │              │罪，處有期徒刑捌月。未扣案之犯罪所得│
│    │              │即撲滿參個及新臺幣貳萬伍仟元沒收，於│
│    │              │全部或一部不能沒收或不宜執行沒收時，│
│    │              │追徵其價額。                        │
│    │              │                                    │
│    │              │黃貴卿犯攜帶兇器毀越窗戶侵入住宅竊盜│
│    │              │罪，累犯，處有期徒刑柒月。未扣案之犯│
│    │              │罪所得即新臺幣伍仟元沒收，於全部或一│
│    │              │部不能沒收或不宜執行沒收時，追徵其價│
│    │              │額。                                │
└──┴───────┴──────────────────┘
 
附錄本件判決論罪科刑法條
中華民國刑法第321條
犯前條第1 項、第2 項之罪而有下列情形之一者，處6 月以上5
年以下有期徒刑，得併科50萬元以下罰金：
一、侵入住宅或有人居住之建築物、船艦或隱匿其內而犯之。
二、毀越門窗、牆垣或其他安全設備而犯之。
三、攜帶兇器而犯之。
四、結夥三人以上而犯之。
五、乘火災、水災或其他災害之際而犯之。
六、在車站、港埠、航空站或其他供水、陸、空公眾運輸之舟、
    車、航空機內而犯之。
前項之未遂犯罰之。
 
 
卷宗標目對照表
┌─────────────────────────────────────────┐
│一、高雄市政府警察局左營分局高市警左分偵字第10973695800號卷，下稱警一卷；         │
│二、高雄市政府警察局左營分局高市警左分偵字第11070240200號卷，下稱警二卷；         │
│三、臺灣橋頭地方檢察署110年度偵字第2513號卷，下稱偵一卷；                         │
│四、臺灣橋頭地方檢察署110年度偵字第2514號卷，下稱偵二卷；                         │
│五、本院110年度審易字第423號卷，下稱審易卷；                                      │
│六、本院110年度易字第169號卷，下稱院卷。                                          │
└─────────────────────────────────────────┘